臺灣臺中地方法院刑事判決　　　　　　 100年度易字第2940號
公　訴　人　臺灣臺中地方法院檢察署檢察官
被　　　告　蔡宗祐
上列被告因故買贓物案件，經檢察官提起公訴（100 年度偵字第
17181 號），被告於本院準備程序中就被訴之事實為有罪之陳述
，經本院合議庭裁定由受命法官獨任進行簡式審判程序審理，判
決如下：
    主          文
蔡宗祐犯故買贓物罪，累犯，處有期徒刑參月，如易科罰金，以
新臺幣壹仟元折算壹日。
    犯罪事實及理由
壹、程序方面
    按刑事訴訟法第273條之1 第1項規定除被告所犯為死刑、無
    期徒刑、最輕本刑為3 年以上有期徒刑之罪或高等法院管轄
    第一審案件者外，於審判期日前之程序進行中，被告先就被
    訴事實為有罪之陳述時，審判長得告知被告簡式審判程序之
    旨，並聽取當事人、代理人、辯護人及輔佐人之意見後，裁
    定進行簡式審判程序。查本案被告蔡宗祐被訴故買贓物案件
    ，非前開不得進行簡式審判程序之案件，經被告於本院準備
    程序時就被訴之事實為有罪之陳述，且經本院告知被告簡式
    審判程序之旨，聽取被告及檢察官之意見後，爰依刑事訴訟
    法第273條之1 第1項規定裁定改依簡式審判程序審判之，先
    予敘明。
貳、實體方面
一、犯罪事實
（一）蔡宗祐前於民國於93、94年間，因施用毒品案件，經本院
      分別判處應執行有期徒刑1年2月及1年4月確定，嗣2 案接
      續執行，於96年2 月17日假釋期滿，未經撤銷假釋，視為
      已執行完畢；復於96年間，因施用毒品案件，經本院分別
      判處有期徒刑9月及1年2月，並定其應執行刑有期徒刑1年
      9月確定，於98年8月12日假釋出監，並於98年9 月17日假
      釋期滿，未經撤銷假釋，視為已執行完畢。詎其不知悔改
      ，於99年9 月中不詳時許，在臺中市○○路與公益路交岔
      路口附近之某遊藝場處，明知葉燦鳴所持有車牌號碼2969
      -SH號自用小客車，及該車上所懸掛之車牌號碼3155-SH號
      車牌2 面，均係來路不明之贓物（該自用小客車為洪進成
      所管領使用，於99年5月12日上午6時10分前之不詳時許，
      在臺中市○○區○○街1號旁遭竊；該車牌號碼3155-SH號
      車牌2面業於不詳時點遺失毀損，於99年11月5日登記為車
      牌遺損換牌），竟仍以新臺幣（下同）4 萬元之價格，向
      葉燦鳴購買上開自用小客車連同車牌號碼3155-SH號車牌2
      面。嗣因蔡宗祐將上開自用小客車連同車牌號碼3155-SH
      號車牌2 面借與不知情之姪子李先恩使用，再由李先恩借
      與不知情之張佑芝（其所涉收受贓物罪嫌，經臺灣臺中地
      方法院檢察署檢察官另為不起訴處分）使用，張佑芝則於
      100年2 月23日下午3時30分許，駕駛該自用小客車並搭載
      不知情之陳毅勳，在臺中市○○區○○路1段377號前為警
      查獲，經警循線查悉上情。
（二）案經臺灣臺中地方法院檢察署檢察官自動簽分偵辦後起訴
      。
二、上揭犯罪事實，業據被告蔡宗祐於偵查中、本院準備程序及
    審理時均坦承不諱，核與證人即告訴人洪進成於警詢時指證
    歷歷，並與證人葉燦鳴、李先恩于偵查中具結證述之情節相
    符；並有臺中市政府警察局車輛尋獲電腦輸入單、車輛詳細
    資料報表、臺中市政府警察局烏日分局搜索扣押筆錄暨扣押
    物品目錄表、贓物認領保管單各1份，及查獲刑案現場照片6
    張在卷可稽，足見被告前揭任意性之自白與事實相符，本件
    事證明確，被告犯行堪予認定，應依法論科。
三、核被告蔡宗祐所為，係犯刑法第349條第2項之故買贓物罪。
    又被告有如犯罪事實欄所載前案紀錄，此有臺灣高等法院被
    告前案紀錄表在卷可按，其於受有期徒刑之執行完畢後，5
    年以內故意再犯本件有期徒刑以上之罪，為累犯，應依法加
    重其刑。爰審酌被告有如犯罪事實欄所示之素行，有臺灣高
    等法院被告前案紀錄表1 份在卷可證，其不知悔悟，竟買受
    本案來歷不明之自用小客車連同上開車牌，使原車主追贓困
    難，助長竊盜歪風，敗壞社會治安，所為實不足採；惟兼衡
    被害人事後已領回前揭自用小客車，所受損害非重，且被告
    犯後始終坦承犯行，態度尚稱良好，暨公訴人當庭具體求刑
    有期徒刑3 月，本院審酌上情，尚認適當等一切情狀，量處
    如主文所示之刑，並諭知易科罰金之折算標準。
據上論斷，應依刑事訴訟法第273條之1 第1項、第299條第1項前
段，刑法第349條第2項、第47條第1項、第41條第1項前段，刑法
施行法第1條之1第1項、第2項前段，判決如主文。
本案經檢察官吳昆璋到庭執行職務
中    華    民    國  100    年    10    月    19     日
                  刑事第二庭  法  官  潘曉玫
以上正本證明與原本無異。
如不服本判決應於收受判決後10日內向本院提出上訴書狀，並應
敘述具體理由；其未敘述上訴理由者，應於上訴期間屆滿後20日
內向本院補提理由書狀(均須按他造當事人之人數附繕本)「切勿
逕送上級法院」。
告訴人或被害人對於判決如有不服具備理由請求檢察官上訴者，
其上訴期間之計算係以檢察官收受判決正本之日期為準。
                              書記官  張齡方
中    華    民    國  100    年    10    月    19     日
附錄本案論罪科刑法條全文：
中華民國刑法第349條
收受贓物者，處3年以下有期徒刑、拘役或5百元以下罰金。
搬運、寄藏、故買贓物或為牙保者，處 5 年以下有期徒刑、拘
役或科或併科 1 千元以下罰金。